【裁判字號】    89,訴,515
【裁判日期】    900321
【裁判案由】    補發眷補費及實物代金
【裁判全文】
臺北高等行政法院裁定                              八十九年度訴字第五一五號
    原      告  甲○○
    被      告  國防部
    代  表  人  伍世文
    訴訟代理人  丙○○
    訴訟代理人  乙○○
右當事人間因補發眷補費及實物代金事件，原告提起行政訴訟，本院裁定如左：
    主  文
原告之訴駁回。
訴訟費用由原告負擔。
    理  由
一、按訴願及行政訴訟，均係對於未確定之行政處分，請求救濟之方法，若行政處分
    已經確定，自不得更藉行政爭訟程序請求救濟。對於在現行行政訴訟法修正施行
    前已確定之行政處分，於本法施行後，自亦不得利用本法所增加之訴訟種類，再
    事請求救濟。
二、本件原告因於八十七年二月十九日中校退伍，並核定支領退休俸在案，惟核發退
    休給與中，有關眷屬實物代金及眷補費（四大口）並未核列，原告不服國防部人
    事參謀次長室八六易晨字第二六一四九、二六六三七號函核退之處分，提起訴願
    ，經被告撤銷原處分，由原處分機關另為適法之處分。經原處分機關以八十七年
    十月十四日（八七）易晨字第一八九一五號函復不合辦理，訴願人不服再次向被
    告提起訴願，被告再為原處分撤銷，由原處分機關另為適法處分之決定。原處分
    機關復再以八十八年二月十一日（八八）易晨字第二五一五號函仍為駁回原告申
    請之處分，原告對該處分未再提起訴願。惟於八十九年八月十日逕向本院提起給
    付訴訟，請求被告應給付原告新台幣捌（下同）八萬三千二百五十二元。其主張
    略以：（一）依八十四年八月十一日公佈，八十六年一月一日施行之「陸海空軍
    軍官士官服役條例」第二十六條規定：「支領退休俸、贍養金人員，本人及眷屬
    實物代金與眷補費十足發給。」（二）依據國防部人次室函覆內容及實際現況，
    軍公教眷屬實物代金自八十一年度起至八十五年度止，分五年每年將一大口金額
    五百七十元併入專業加給內支給，故現職之軍職人員之專業加給中仍含有是項眷
    屬實物代金給與，並非於八十四年七月一日起現職軍公教人員已不再發給是項給
    與。而支領退休俸人員並無專業加給，故不含是項給與，故被告應依「陸海空軍
    軍官士官服役條例」第二十六條之規定發給。（三）「陸海空軍軍官士官服役條
    例」係於八十六年一月一日施行，依從新主義而言，原告依法請求給付是項給與
    並無不合。國防部人次室依據之作業規定及命令與法律牴觸，應屬無效云云。經
    查本件關於應發給原告退休給與事件，前既經原告依修正前訴願法規定，提起訴
    願，並經被告最後以八十八年二月十一日（八八）易晨字第二五一五號函仍為駁
    回原告申請之處分，原告對該處分未再提起訴願，致該處分已告確定。揆諸首開
    說明，原告自不得依修正後即現行行政訴訟法所增加之訴訟種類，再事請求救濟
    。是本件原告復依現行行政訴訟法第八條規定，逕向本院提起給付訴訟，請求被
    告給付八萬三千二百五十二元，其起訴為不合程式，應予駁回。至其實體上之主
    張及陳述，已毋庸復予審究，併此敘明。
據上論結，本件原告之訴為不合法，依行政訴訟法第一百零七條第一項第十款、第一
百零四條、民事訴訟法第九十五條、第七十八條，裁定如主文。
中      華      民      國     九十     年      三      月    二十一    日
                         臺 北 高 等 行 政 法 院  第 四 庭
                                           審 判 長 法  官  張瓊文
                                                    法  官  梁力求
                                                    法  官  黃清光
右為正本係照原本作成。
如不服本裁定，應於送達後十日內向本院提出抗告狀（須按他造人數附繕本）。
中      華      民      國     九十     年      三      月    二十六    日
                                                    書記官  楊子鋒


司法院資訊處製作；財團法人民間司法改革基金會備份。
